臺灣高等法院臺中分院交通事件裁定　　100年度交抗字第271號
抗　告　人
即受處分人　林高玉梅
代　理　人　林祥寅
上列抗告人因違反道路交通管理處罰條例案件，不服臺灣彰化地
方法院中華民國100年2月18日所為裁定（100年度交聲字第161號
），提起抗告，本院裁定如下：
    主  文
抗告駁回。
    理  由
一、本案經本院審理結果，認原審裁定認事用法均無不當，應予
    維持，並引用原審裁定所記載之理由（如附件）。
二、抗告意旨略以：(一)、抗告人林高玉梅所有4005-GB號自用小
    客車於民國99年11月28日13時45分許，在苗栗縣三義鄉勝興
    村49線勝興車站南側，為苗栗縣警察局苗栗分局以苗縣警交
    字第F00000000號違規舉發。抗告人認為並無違規情形，由
    舉發照片可稽，該車四輪及車身並無超越紅實線部分甚明。
    抗告人當日接獲違規單後，立即在車輛前後各拍下照片為證
    ，顯示無違規情形。抗告人另有實例舉出紅實線內只要不碰
    觸紅線仍可停車事實。例一、在彰化縣監理所內，紅實線內
    不但可以停機車，並劃有停車位格，顯見紅實線內可停車，
    無違規情事。例二、在彰化市○○街29號門口附近，紅實線
    內不但可以停小客車，並劃有停車位格，顯見紅實線內可以
    停車，無違規情事。原審裁定應以紅實線上及線外車輛處罰
    為對象，抗告人車輛在紅實線內，無違規事實甚明。另地方
    政府或警察單位均無權制訂與交通法規更嚴厲或抵觸的法規
    處罰百姓。因此該路段既劃有紅實線，則該警告牌應屬無效
    之警察單位製作。(二)、依照苗栗縣警察局苗栗分局以苗縣警
    交字第F00000000號違規法條係第56條第1項第1款，係處100
    元以上400元以下罰鍰，則本案罰款900元，不符規定，應予
    不罰。爰提起抗告，請求撤銷原裁定云云。
三、經查：抗告人即受處分人林高玉梅所有之車牌號碼4005-GB
    號自用小客車，確有於99年11月28日13時45分許，在苗栗縣
    三義鄉勝興村49線勝興車站南側，因「在禁止臨時停車處所
    停車」之違規，經苗栗縣警察局苗栗分局警員認其有違反道
    路交通管理處罰條例第56條第1項第1款規定，而以苗縣警交
    字第F00000000號舉發違反道路交通管理事件通知單逕行製
    單舉發等情，有上開舉發違反道路交通管理事件通知單正本
    1份及現場採證照片3張在卷可稽，顯見抗告人所有車輛確有
    停放在劃設有紅線實線之禁止停車標線處所之交通違規行為
    。又所謂「紅色實線」禁止臨時停車之定義，其範圍業經原
    審裁定詳予論述明確，且按道路交通安全規則所禁止臨時停
    車者係指設有禁止臨時停車標誌、標線之「處所」，及道路
    交通管理處罰條例第56條第1項第1款所處罰者乃在禁止臨時
    停車「處所」停車，既指處所，自包含其週邊不適宜臨時停
    車之空間在內，亦即包括該標線左、右側道路甚明。至抗告
    意旨所述彰化市○○○道路之機車、汽車停車格亦劃在紅線
    右側之情形，此係行政主管機關斟酌道路安全及汽、機車停
    放管理而予行政裁量之情形，於本件並無劃有自用小客車停
    車格之案情並不相同，非可一體適用。另抗告人所停放車輛
    之路段係劃設有禁止臨時停車之紅色實線，而警察機關於抗
    告人停車處旁之電線桿上設置警告告示牌之目的，係特別提
    醒用路人勿違反禁止臨時停車之交通法規，其告示牌之設置
    並無抗告人所稱之逾越或抵觸禁止臨時停車之規定，是無論
    有無警告告示牌，均不影響該路段紅色實線之禁止臨時停車
    之規範效力。另原處分機關依道路交通管理處罰條例第56條
    第1項第1款、違反道路交通管理事件統一裁罰基準規定，裁
    處抗告人罰鍰新臺幣900元，亦無任何違法或不當之處，抗
    告人指稱違反禁止臨時停車之罰鍰應為100以上400元以下，
    容有誤會。從而，原處分機關援引道路交通管理處罰條例第
    56條第1項第1款、違反道路交通管理事件統一裁罰基準表，
    裁處抗告人罰鍰新臺幣900元，核無違誤，抗告人不服裁決
    處分向原審聲明異議，原審駁回其異議，並無不合。抗告人
    仍執陳詞提起本件抗告，其抗告為無理由，應予駁回。
四、據上論斷，應依道路交通管理處罰條例第89條前段、道路交
    通事件處理辦法第25條、刑事訴訟法第412條，裁定如主文
    。
中    華    民    國    100    年    3    月    23    日
            交通法庭    審判長法  官  羅  得  村
                              法  官  李  雅  俐
                              法  官  簡  源  希
上列正本證明與原本無異。
不得再抗告。
                              書記官  李  宜  珊
中    華    民    國    100    年    3    月    23    日